【裁判字號】    95,簡上,148
【裁判日期】    950510
【裁判案由】    竊盜
【裁判全文】
臺灣板橋地方法院刑事判決             95年度簡上字第148號
上  訴  人  臺灣板橋地方法院檢察署檢察官
被      告  甲○○
                    號
上列上訴人因被告竊盜案件，不服本院94年12月28日94年度簡字
第6022號第一審判決（聲請簡易判決處刑案號：94年度速偵字第
1675號），提起上訴，暨移送併辦（95年度偵字第1240號），本
院自為第一審判決如下：
    主  文
原判決撤銷。
甲○○連續竊盜，處有期徒刑伍月，如易科罰金，以參佰元折算
壹日。鑰匙貳支沒收之。
    事  實
一、甲○○意圖為自己不法之所有，並基於竊盜之概括犯意，先
    於民國94年12月1 日上午10許，在臺北縣永和市中正橋下停
    車場內某處，以所有之機車鑰匙1 支，發動電門竊取丙○○
    所有之車牌號碼AKS-379 號重型機車1 部，得手後供己騎用
    。嗣於同年月6 日凌晨3 時許，甲○○騎乘上開機車行經臺
    北市○○區○○路與桂林路交岔路口時，為警當場查獲，並
    扣得上開行竊所用之機車鑰匙1 支。另於95年12月3 日凌晨
    3 時許，在臺北火車站旁停車場，以其拾獲之他人丟棄鑰匙
    1 支，開啟乙○○所有之車牌號碼LBS-699 號重型機車置物
    箱後，竊取置放其內為乙○○所有之土地銀行存摺5 本、中
    國農民銀行存摺1 本、郵局存摺1 本、土地銀行提款卡、信
    用卡各1 張、中國農民銀行金融卡1 張等物。甲○○復意圖
    為自己不法所有，持乙○○之上開土地銀行提款卡，前往臺
    北縣中和市○○路特力屋附近之郵局自動櫃員機，以不正方
    法使自動付款設備之辨識系統對真正持卡人之識別陷於錯誤
    ，而接續提領新台幣（下同）20,000元、1,000 元得手，並
    於花用1,070 元後，為警查知上情（上述車牌號碼AKS-379
    號重型機車及土地銀行存摺、提款卡等物，均已由警發交被
    害人丙○○、乙○○領回）。
二、案經臺北市政府警察局萬華分局報告臺灣板橋地方法院檢察
    署檢察官聲請以簡易判決處刑，及臺灣板橋地方法院檢察署
    檢察官移送併辦。
    理?由
一、上揭犯罪事實，業據被告甲○○於警詢、偵訊及本院審理中
    坦承不諱，核與被害人丙○○、乙○○於警詢之指述相符，
    並有警察局車輛協尋電腦輸入單、臺北市政府警察局萬華分
    局車輛協尋受理報案單、車輛竊盜個別查詢報表—查詢車輛
    認可資料各1 紙、贓物認領保管單3 紙、贓款照片2 幀、贓
    物照片10幀、土地銀行存摺明細1 紙在卷可稽，此外，復有
    鑰匙1 支扣案可資佐證，足徵被告自白與事實相符，本件事
    證明確，被告犯行洵堪認定，應依法論科。
二、核被告甲○○所為，係犯刑法第320 條第1 項之竊盜罪及同
    法第339 條之2 第1 項之以不正方法由自動付款設備取財罪
    。又被告先後二次竊盜犯行，時間緊接，犯罪構成要件相同
    ，顯基於概括犯意反覆為之，應依連續犯之規定論以一罪，
    並加重其刑。又數行為於同時同地或密切接近之時地實施，
    侵害同一之法益，各行為之獨立性極為薄弱，依一般社會健
    全觀念，在時間差距上，難以強行分開，在刑法評價上，以
    視為數個舉動之接續施行，合為包括之一行為予以評價，較
    為合理，為接續犯，而為包括之一罪，最高法院86年台上字
    第3295號判例可資參照。查被告持被害人乙○○之土地銀行
    提款卡，以不正方法，於同日接續詐領現金2 次，堪認係基
    於單一不法意圖之多次接續動作，屬接續犯行。另被告所犯
    上開連續竊盜犯行與以不正方法由自動付款設備取財犯行間
    ，有方法、目的之牽連關係，為牽連犯，應依刑法第55條之
    規定，從一重之連續竊盜罪處斷。又原聲請簡易判決處刑意
    旨，雖僅就被告竊取機車之犯行提起公訴，惟被告竊取存摺
    等物及以不正方法由自動付款設備取財犯行，業經臺灣板橋
    地方法院檢察署檢察官提起上訴，並經請求併辦，經核上開
    部分與原聲請簡易判決處刑竊盜部分之事實，有連續犯及牽
    連犯之裁判上一罪關係，均應為聲請簡易判決效力所及，本
    院應一併審理。原審予以論罪科刑，固非無見，惟就臺灣板
    橋地方法院檢察署95年度偵字第1240號移送併案審理部分之
    犯行，未及審究，尚有未合，檢察官上訴意旨執此指摘原判
    決不當，核有理由，應由本院予以撤銷自為第一審判決。爰
    審酌被告之品性、智識程度（高職肄業），犯罪之動機、目
    的、手段、所生危害及其犯罪後坦承犯行，態度良好暨其他
    一切情狀，量處如主文所示之刑，並諭知易科罰金之折算標
    準，以資懲儆。扣案機車鑰匙1 支，為被告所有供竊取車牌
    號碼AKS-379 號重型機車所用之物，業據被告供明在卷，另
    被告用以竊取車牌號碼LBS-699 號重型機車置物箱內存摺等
    物之鑰匙1 支，係被告撿拾他人丟棄之物而依無主物先占之
    法理，取得該鑰匙之所有權，且供本件竊盜犯行所用之物，
    業據被告供承在卷，雖未扣案，但無證據證明已滅失，均依
    刑法第38條第1 項第2 款規定，宣告沒收之。
據上論斷，應依刑事訴訟法第455 條之1 第3 項、第369 條第1
項、第364 條、第299 條第1 項前段，刑法第56條、第320條第1
項、第339 條之2 第1 項、第55條、第41條第1 項前段、第38條
第1 項第2 款，罰金罰鍰提高標準條例第1 條前段、第2 項，判
決如主文。
本案經檢察官涂永欽到庭執行職務。
中    華    民    國    95    年    5     月    10    日
                        刑事第十八庭審判長法  官
                                          法  官
                                          法  官
如不服本判決應於送達後10日內向本院提出上訴狀
                                          書記官
中    華    民    國    95    年    5     月    10    日
附錄本案論罪科刑法條全文：
刑法第320條：
意圖為自己或第三人不法之所有，而竊取他人之動產者，為竊盜
罪，處5年以下有期徒刑、拘役或500元以下罰金。
意圖為自己或第三人不法之利益，而竊佔他人之不動產者，依前
項之規定處斷。
前二項之未遂犯罰之。
刑法第339條之2：
意圖為自己或第三人不法之所有，以不正方法由自動付款設備取
得他人之物者，處3 年以下有期徒刑、拘役或10,000元以下罰金
。
以前項方法得財產上不法之利益或使第三人得之者，亦同。


司法院資訊處製作；財團法人民間司法改革基金會備份。
